Martina Manfrin

Natural Language Processing | Linux System Administrator

martina.manfrin87@gmail.com

Summary

Sono un'esperta di Natural Language Processing e ho studiato i modelli formali su cui si fonda l'elaborazione automatica del linguaggio naturale.

Ho maturato un'esperienza triennale all'estero come sistemista Linux e sono specializzata in information extraction e data cleansing.

Experience

NLP Analyst at Accenture

marzo 2017 - Present

- # Natural Language Processing tools;
- # Semantic Web and Ontology generation;
- # Python (NLP libraries, software prototyping);
- # Question Answering systems e loro integrazione con i chatbot;
- # Artificial Intelligence.

Product and System Engineer at Primeur per Intesa San Paolo Group Services

ottobre 2016 - febbraio 2017 (5 mesi)

Applicativi e web services presso Banca Intesa San Paolo:

- # Gestione dei flussi di un sistema di Data Transfer
- # Progettazione e sviluppo di uno script di integrazione automatica.
- # Manutenzione di applicazioni in macchine HP-Unix e Solaris.

Antipirateria Digitale at Edigita - editoria digitale italiana Srl

maggio 2016 - settembre 2016 (5 mesi)

Realizzazione di una piattaforma integrata per la prevenzione della pirateria digitale nell'editoria, con le seguenti funzioni:

- # Ricerca automatica nel web di copie illegali di ebook protetti da copyright.
- # De-duplica dei risultati della ricerca e confronto con ricerche precedenti, mediante tecniche di fuzzy matching.
- # Download automatico (anche da rete torrent) dei contenuti illegali, per ulteriori verifiche.
- # Sistema di backup per il database.

Linux System Administrator

gennaio 2012 - gennaio 2015 (3 anni 1 mese)

Tre anni presso una multinazionale italiana del settore automotive, sede di Cuba:

- # Analisi funzionale dei processi di fatturazione
- # Design ed implementazione del software aziendale di fatturazione
- # Gestione del server Linux aziendale
- # Manutenzione fisica e logica della rete
- # Gestione condivisioni e sicurezza
- # Assistenza remota sui sistemi informativi aziendali

Education

Università degli Studi di Padova

Linguistica, Tecnologia/tecnico dell'elaborazione dati, 2009 - 2011

Activities and Societies: Linguistica Computazionale - NLP

Scuola Galileiana

Scienze Morali, Scienze morali, 2006 - 2013

Activities and Societies: Membro dell'Associazione Alumni Scuola Galileiana di Studi Superiori

Martina Manfrin

Natural Language Processing | Linux System Administrator

martina.manfrin87@gmail.com



Contact Martina on LinkedIn